# 4s店审计

提问人：canon1323 时间：2015-02-09 21:30:39
最近从事4s店审计 1.他们买来的车 转为试驾车（存货转公司的固定资产） 自己给自己开票 并确认主营业务收入 这样做合理吗？
（他们解释不开机动车销售发票不能上牌）
2.与汽车销售对应的金融公司的 合同 上载明 车辆出售前为质押 可是车已经在被审计单位了 只是合格证在金融公司手里 这个披露是抵押还是质押？ 谢谢

回答人：chenyiwei
1 、虽然用途改变，但没有发生风险和报酬的转移过程，其所有权上的主要风险和报酬都是由4S店享有或承担的，所以只能按账面价值转为固定资产，不能确认收入和结转成本。 2 、对照《担保法》对“抵押”和“质押”的定义来看，我理解应为抵押。建议咨询律师意见以确认。